臺灣高等法院高雄分院刑事裁定
111年度毒抗字第2號
抗  告  人  
即  被  告  李正雄




上列抗告人因聲請強制戒治案件，不服臺灣澎湖地方法院中華民
國110年11月12日裁定(110年度毒聲字第35號)，提起抗告，本院
裁定如下：
    主  文
抗告駁回。
    理  由
一、原裁定意旨略以：被告李正雄（下稱被告）前因施用第一級
    毒品案件，經臺灣澎湖地方法院以110年度毒聲字第17號裁
    定令入勒戒處所觀察、勒戒，嗣被告入法務部○○○○○○○○附設
    勒戒處所執行觀察、勒戒後，經該所評定認有繼續施用毒品
    之傾向，有該所110 年11月4日澎所衛字第11006000430 號
    函附之有無繼續施用毒品傾向評估標準紀錄表暨證明書各1 
    份附卷可憑。是認本件聲請符合規定，為有理由，應予准許
    。被告令入戒治處所強制戒治，其期間為6個月以上，至無
    繼續強制戒治之必要為止，但最長不得逾1年。
二、抗告意旨略以：抗告人即被告李正雄（下稱被告）另尚有徒
    刑10多年未執行完畢，入監後作息正常、表現良好，被告可
    利用服徒刑期間洗心革面，已無繼續施用毒品傾向及無接觸
    毒品之意圖，原審裁定應予強制戒治，不符法規修正後之德
    政，為此提出抗告云云。
三、按犯毒品危害防制條例第10條之罪者，檢察官應聲請法院裁
    定，令被告入勒戒處所觀察、勒戒，其期間不得逾2 月。觀
    察、勒戒後，檢察官依據勒戒處所之陳報，認受觀察、勒戒
    人無繼續施用毒品傾向者，應即釋放，並為不起訴之處分；
    認受觀察、勒戒人有繼續施用毒品傾向者，檢察官應聲請法
    院裁定令入戒治處所強制戒治，其期間為6 個月以上，至無
    繼續強制戒治之必要為止。但最長不得逾1 年，毒品危害防
    制條例第20條第1 項、第2 項定有明文。是檢察官依據勒戒
    處所之陳報，認受觀察、勒戒人有繼續施用毒品傾向者，應
    聲請法院裁定令入戒治處所強制戒治，此乃戒絕毒癮之法定
    程序。經查：
（一）本案係適用109年7月15日修正施行之毒品危害防制條例及
      最高法院刑事大法庭109年度台上大字第3826號裁定意旨
      ，而由檢察官聲請觀察、勒戒，並經法院准許，且被告業
      已執行觀察、勒戒之保安處分，而最高法院刑事大法庭10
      9年度台上大字第3826號裁定意旨認「109年1月15日修正
      公布、同年7月15日施行之毒品危害防制條例第20條第3項
      規定，犯第10條之罪於觀察、勒戒或強制戒治執行完畢釋
      放後，3年後再犯第10條之罪者，適用本條前2項之規定。
      上開所謂3年後再犯，只要本次再犯（不論修正施行前、
      後）距最近1次觀察、勒戒或強制戒治執行完畢釋放，已
      逾3年者，即該當之，不因其間有無犯第10條之罪經起訴
      、判刑或執行而受影響」。是被告本件施用毒品犯行合於
      距最近1次觀察、勒戒或強制戒治執行完畢釋放，已逾3年
      之要件，原裁定並未違反109年度台上大字第3826號裁定
      意旨，合先敘明。
（二）依「戒治所實施階段處遇課程應行注意事項」，被告戒治
      期間，戒治所將對之實施戒治處遇課程，依上開注意事項
      第2點規定：「二、戒治處遇課程之實施分調適期、心理
      輔導期及社會適應期三階段辦理；完成此三階段後至出所
      期間，應安排適當課程」、第3 點規定：「三、各階段處
      遇重點及課程內容如下：㈠調適期：為配合處遇重點在培
      養受戒治人體力毅力，增進其戒毒信心；處遇課程內容，
      應強調受戒治人生活規律性與調適課程之參與。㈡心理輔
      導期：為配合處遇重點在激發受戒治人戒毒動機及更生意
      志，協助其戒除對毒品之心理依賴；處遇課程內容，應強
      調受戒治人生活規律性、對毒品的正確認識及輔導課程的
      參與。㈢社會適應期：為配合處遇重點在重建受戒治人之
      人際關係及解決問題能力，協助其復歸社會；處遇課程內
      容應強調受戒治人生活規律性、社會資源運用之認識及社
      會適應課程參與」，足見戒治所對被告施以強制戒治，有
      其一定之程序及目的，與有期徒刑執行之目的，二者並非
      相同。被告以其尚需執行有期徒刑，無從接觸毒品，可以
      洗心革面，認無繼續施用傾向及無施以戒治之必要，即有
      誤會戒治所施以強制之程序及目的。
四、綜上，原審依檢察官之聲請，適用毒品危害防制條例第20條
    第2 項後段之規定，裁定令入戒治處所施以強制戒治，其期
    間為6 個月以上，至無繼續強制戒治之必要為止，但最長不
    得逾1 年，經核並無不合。被告執上開情詞提起抗告，為無
    理由，應予駁回。
據上論結，應依刑事訴訟法第412條，裁定如主文。
中　　華　　民　　國　　111 　年　　1 　　月　　6 　　日
                  刑事第七庭    審判長法  官　李璧君
                                      法  官　葉文博
                                      法  官　石家禎
以上正本證明與原本無異。
不得再抗告。
中　　華　　民　　國　　111 　年　　1 　　月　　6 　　日
                                      書記官　楊馥華